【裁判字號】    95,易緝,61
【裁判日期】    950210
【裁判案由】    竊盜
【裁判全文】
臺灣臺中地方法院刑事判決              95年度易緝字第61號
公  訴  人  臺灣臺中地方法院檢察署檢察官
被      告  丁○○
                      一號
上列被告因竊盜案件，經檢察官提起公訴（九十三年度偵字第一
三七一二號），並分別由檢察官移送併辦（臺灣臺中地方法院檢
察署九十三年度偵字第二一一四九號、臺灣南投地方法院檢察署
十三年度偵字第二九九○號）於準備程序中被告為有罪之陳述，
並聽取當事人意見後，本院合議庭裁定改以簡式程序判決如下：
    主      文
丁○○共同連續攜帶兇器竊盜，處有期徒刑壹年貳月。扣案之螺
絲起子壹支沒收。
    犯罪事實
一、丁○○曾因竊盜案件，經本院於民國九十三年六月二十三日
    ，以九十三年度易字第一○六三號，判處有期徒刑七月，緩
    刑二年，仍在緩刑期間，詎不知悔改，意圖為自己不法所有
    之竊盜概括犯意聯絡，或一人或二人，徒手或攜帶兇器連續
    下列竊盜行為：
（一）丁○○於九十三年六月二十五日凌晨四時二十分許，持其
      所有客觀上足以對人生命、身體產生危害之兇器螺絲起子
      一支，至臺中縣太平市○○路與新平路口，破壞戴佳慧所
      有由乙○○使用，停放該處之車號２７９０─ＨＴ號自小
      客車之車窗玻璃後，入內竊取該車汽車音響得手，正欲離
      開之際，為乙○○發現，丁○○雖曾以手撥開張某捉捕之
      動作，惟並未當場施強暴，嗣經警當場查獲並扣得螺絲起
      子一支，國際牌汽車音響一個，該汽車音響事後已由車主
      戴佳慧領回（此為臺灣臺中地方法院檢察署九十三年度偵
      字第一三七一二號起訴）。
（二）丁○○於九十三年六月二十七日凌晨三時三十分許，夥同
      另姓名年籍不詳之成年男子，共乘丁○○之母陳秀茹所有
      ，車號Ｈ三─八○○一號自小客車，至南投縣南投市○○
      里○○○路二九三號前，共同意圖為自己不法所有，以徒
      手打破車窗玻璃方式，竊取戊○○所有，車號九七五五─
      ＨＱ號自小客車之汽車音響得手，該姓名年籍不詳之成年
      男子並給付丁○○新台幣（下同）三千元（此為臺灣南投
      地方法院檢察署九十三年度偵字第二九九○號移送併案）
      。
（三）丁○○於九十三年九月三十日七時許，在台中縣大里市○○路七○六號前，以拿石頭打破車窗方式，竊得丙○○所
      有停放於該處之牌照號碼三六二三─ＨＷ號自小客車之汽
      車音響壹組，之後將該音響出賣給不詳姓名朋友四千元，
      嗣經警據報後，前往調查，並經勘驗結果，於上開汽車玻
      璃上採獲丁○○之左手食指、左手中指及左手拇指之指紋
      各壹枚，而查悉上情（此為臺灣臺中地方法院檢察署九十
      三年度偵字第二一一四九號移送併案）。
二、案經臺中市警察局第五分局報請臺灣臺中地方法院檢察署檢
    察官偵查起訴，及分別由臺灣臺中地方法院檢察署、臺灣南
    投地方法院檢察署移送併辦。
    理      由
一、右揭犯罪事實，業據被告丁○○自白不諱，被告於本院審理
    時坦承稱：「起子壹支是我的」，「另有於九十三年六月二
    十七日凌晨三時三十分許，夥同另姓名年籍不詳之成年男子
    ，共乘我媽媽陳秀茹所有，車號Ｈ3─8001號自小客車，以
    徒手方式打破車窗，竊取戊○○所有，車號9755─ＨＱ號自
    小客車之音響」，「這案是我開我的媽媽的車，朋友叫我載
    他去，我並沒有下車」，「我朋友說：因為我載他來，所以
    他拿三千元給我，朋友抱著音響告訴我說，這三千元補貼給
    我」，「時間是凌晨三時三十分」，「有於九十三年九月三
    十日七時許，在台中縣大里市○○路七○六號前，竊取丙○○牌照號碼三六二三─ＨＷ號自小客車之汽車音響壹組」，
    「當時我並沒有帶手套，我是拿石頭把車窗打破，竊取裡面
    的音響」，「該音響應該是賣給我朋友，賣四千元，並不是
    賣給汽車音響店」等語。核與被害人乙○○於檢察官偵訊時
    之指證、戊○○、丙○○、陳憶如、被告之母陳秀茹於警詢
    時指訴之情節相符，並有贓物認領收據、現場照片二十四張
    內政部警政署刑事警察局九十三年十月十五日刑紋字第0930
    206677號指紋鑑驗書、現場圖車籍作業系統查詢認可資料二
    份、附卷及被告所有供犯罪所用之起子一支扣案可稽，是被
    告犯行，洵堪認定。
二、按刑法上所謂兇器，其種類並無限制，凡客觀上對於人之生
    命、身體、安全構成威脅，具有危險性之兇器均屬之，且祇
    須行竊時攜帶此種具有危險性之兇器為已足，並不以攜帶之
    初有行兇之意圖為必要，最高法院七十九年臺上字第五二五
    三號著有判例可資參酌；而鐵製起子依社會通念，在客觀上
    足以殺傷人之生命、身體，顯為具有危險性之兇器無訛。是
    核被告丁○○所為，就犯罪事實（二）（三）部分，係犯刑
    法第三百二十條第一項之普通竊盜罪、就犯罪事實（一）部
    分係犯第三百二十一條第一項第三款之加重竊盜罪。被告就
    犯罪事實（二）部分，與不知真實姓名之成年人二人間共同
    犯罪，彼此間有犯意聯絡及行為分擔，均為共同正犯。被告
    先後竊盜之犯行，時間緊接、方法相同，觸犯構成要件相同
    之罪名，僅係加重條件有異，顯係基於概括犯意為之，為連
    續犯，應依刑法第五十六條規定以刑法第三百二十一條第一
    項第三款之加重竊盜罪論以一罪，並加重其刑。爰審酌被告
    之素行、犯罪之動機、目的、手段、所生危害、竊得之金額
    不多、對社會大眾安全之影響，及被告一再懇切表示，決不
    再犯案，坦承犯行之犯後態度良好等一切情狀，量處如主文
    所示之刑，被告竊盜用之螺絲起子一支，係被告所有，業經
    被告供稱在卷，依刑法第三十八條第一項第二款規定、諭知
    沒收。
據上論斷，應依刑事訴訟法第二百七十三條之一第一項、第二百
九十九條第一項前段，刑法第二十八條、第五十六條、第三百二
十一條第一項第三款、第三十八條第一項第二款，判決如主文。
本案經檢察官甲○○到庭執行職務。
中  華  民  國     95     年    2       月      10     日
                  台灣台中地方法院刑事第四庭
                                      法  官  黃松竹
右正本證明與原本無異。
如不服本判決，應於判決送達後十日內，向本院提出上訴狀。
                                      書記官  董美惠
中  華  民  國     95     年    2       月      10     日
附錄法條：
刑法第三百二十條第一項
意圖為自己或第三人不法之所有，而竊取他人之動產者，為竊盜罪
，處五年以下有期徒刑、拘役或五百元以下罰金。
意圖為自己或第三人不法之利益，而竊佔他人之不動產者，依前項
之規定處斷。前二項之未遂犯罰之。
刑法第三百二十一條第一項
犯竊盜罪而有左列情形之一者，處六月以上、五年以下有期徒刑：
一  於夜間侵入住宅或有人居住之建築物、船艦或隱匿其內而犯之
    者。
二  毀越門扇、牆垣或其他安全設備而犯之者。
三  攜帶兇器而犯之者。
四  結夥三人以上而犯之者。
五  乘火災、水災或其他災害之際而犯之者。
六  在車站或埠頭而犯之者。
前項之未遂犯罰之。


司法院資訊處製作；財團法人民間司法改革基金會備份。
